【裁判字號】    99,訴,143
【裁判日期】    990521
【裁判案由】    毒品危害防制條例
【裁判全文】
臺灣桃園地方法院刑事判決               99年度訴字第143號
公  訴  人  臺灣桃園地方法院檢察署檢察官
被      告  乙○○
指定辯護人  洪惠平律師
上列被告因毒品危害防制條例案件，經檢察官提起公訴（98年度
偵字第22628 號），本院判決如下︰
    主  文
乙○○販賣第二級毒品，未遂，處有期徒刑肆年。扣案如附表二
所示之甲基安非他命，沒收銷燬；扣案如附表一編號1 、2 、3
、4、5、6所示之物，均沒收。
    事  實
一、乙○○明知甲基安非他命係毒品危害防制條例所列管之第二
    級毒品，依法不得持有、販賣。緣乙○○與甲○○2 人為朋
    友關係，甲○○提供車號MK-7302 自用小客車供乙○○使用
    ，2 人並簽訂租賃契約，約定出租期間2 月，該車平時由乙○○使用，若甲○○要使用該車則由乙○○將該車開回借予
    甲○○使用，於民國98年10月14日下午6 、7 時，租賃期間
    尚未屆滿，甲○○電話聯絡乙○○表示欲使用該車1 、2 天
    ，要求乙○○將車輛自臺北開至桃園交付，並預計由甲○○
    駕車將乙○○送回臺北。乙○○則於不詳時地以不詳價格，
    向綽號「小胖」之人取得不詳重量之甲基安非他命（無證據
    證明乙○○係意圖營利而販入）。於98年10月15日凌晨，適
    甲○○與其女友丙○○一同至桃園縣八德市○○○街其友人
    所有之空屋處，甲○○並以丙○○所持用之門號0000000000
    號之行動電話，陸續於同年10月15日凌晨0 時49分、0 時51
    分、1 時13分許，分別發送「你還有多久會到」、「你還有
    多久會到我朋友要處理男生問多久會好」、「你去土城要處
    理女生，然後在拿去給別人還是？我也有處理女生」等內容
    之簡訊至乙○○持用之門號0000000000號行動電話，向乙○○暗示欲向其購買甲基安非他命之意，並電話聯絡約定於同
    日凌晨2 時許，在上開永福西街空屋處見面，乙○○竟意圖
    營利基於販賣第二級毒品甲基安非他命之犯意，即以附表一
    編號6 所示之黑色腰包，其內裝帶供販賣所用之附表二編號
    1 所示之甲基安非他命1 包、附表一編號3 、4 、5 所示之
    夾鍊袋、電子磅秤、分裝吸管等物，並駕車搭載友人莊阡鳳
    一同前往，俟與甲○○見面後，確認甲○○所欲購買甲基安
    非他命之價格、數量後，再盛裝、秤重，於分裝後交付。嗣
    於同日凌晨2 時許，乙○○駕駛上開自用小客車搭載莊阡鳳
    ，至上開桃園縣八德市○○○街某空屋處與甲○○、丙○○
    見面，4 人碰面後，先逗留在上開空屋處至少直到同日凌晨
    2 時55分許，期間甲○○乃向乙○○表示欲購買新臺幣（下
    同）1 千元之甲基安非他命，雙方達成毒品買賣合意後，因
    甲○○、丙○○身上無足夠金錢支付購毒價金，乙○○乃尚
    未將甲基安非他命交付甲○○，甲○○、丙○○欲至郵局自
    動提款機提領購毒價金，但因以提款卡提領超過約定次數，
    在補摺前無法以提款卡提領現金，丙○○遂提議由其回家拿
    取存摺補刷後再行提領，即由甲○○駕駛前開自用小客車搭
    載乙○○、丙○○、莊阡鳳離開上開空屋處，一同至丙○○
    位於桃園縣中壢市○○街之住處附近，由丙○○1 人上樓至
    住處拿取存摺，其他3 人則在車上等待，待丙○○攜帶存摺
    下樓後，於同日凌晨3 時55分許，甲○○再次駕車搭載乙○○、丙○○、莊阡鳳駛至鄰近位於桃園縣中壢市○○路856
    號之郵局前，由丙○○下車至自動櫃員機補摺後欲提領現金
    交予乙○○購買甲基安非他命，惟補摺尚未完畢，丙○○因
    見警車巡邏至該處而心虛，則趕緊上車欲離去，員警見該車
    深夜停靠郵局提款機前，車上之人行跡可疑，即上前予以盤
    查後發現甲○○係通緝之人犯，遂要求乙○○、甲○○、丙○○、莊阡鳳攜帶隨身背包下車，乙○○下車後將背包置於
    自用小客車後行李箱上，即趁隙轉身逃逸，但一時緊張跌倒
    ，為警帶回現場，並當場自乙○○之背包內扣得附表一編號
    6 所示之腰包，該腰包內裝有附表二所示之甲基安非他命1
    包、附表一編號3 、4 、5 所示之電子磅秤、夾鏈袋、分裝
    吸管等物及與本案無關如附表三編號2 所示之海洛因，並於
    乙○○身上及皮夾內扣得如附表三編號1 、3 所示之行動電
    話、現金，乙○○始販賣未得逞。
二、案經桃園縣政府警察局移送臺灣桃園地方法院檢察署檢察官
    偵查起訴。
    理  由
甲、證據能力部分：
一、按被告以外之人於檢察事務官、司法警察官或司法警察調查
    中所為之陳述，與審判中不符時，其先前之陳述具有較可信
    之特別情況，且為證明犯罪事實所必要者，得為證據，刑事
    訴訟法第159 條之2 定有明文。故被告以外之人於檢察事務
    官、司法警察官或司法警察調查中所為之陳述，基於實體發
    現真實之訴訟目的，依刑事訴訟法第159 條之2 規定，如與
    審判中之陳述不符時，經比較結果，其先前之陳述，如具有
    「較可信之特別情況」，且為「證明犯罪事實存否所必要」
    者，例外賦予證據能力。所稱「具有較可信之特別情況」係
    屬於證據能力之要件，法院應比較其前後陳述時之外在環境
    及情況，以判斷何者較為可信，例如：陳述時有無其他訴訟
    關係人在場，陳述時之心理狀況、有無受到強暴、脅迫、詐
    欺、利誘等外力之干擾，據以判斷該傳聞證據是否具有證據
    能力（最高法院97年度台上字第6162號判決意旨參照）。查
    證人甲○○於本院審理時證稱查獲當日沒有要向被告表示要
    購買甲基安非他命，發送簡訊是要陷害被告云云，顯與其於
    警詢中指稱伊有向乙○○買過毒品，查獲當日伊有傳簡訊與
    被告要購買毒品並約定見面，見面後因伊身上沒有太多現金
    ，才開車至中壢市○○路上郵局要領錢時就被警方查獲之陳
    述不符，本院審酌證人甲○○警詢筆錄作成時，警方已先踐
    行告知義務，且無夜間詢問之情形，再參以證人甲○○於檢
    察官偵查初訊時亦明確陳明其在警詢中所述屬實，並無冤枉
    乙○○之情，復於偵查中及本院審理時均證稱於警詢中並無
    遭刑求或詐欺取供（見偵查卷第58頁，本院卷第82頁反面）
    ，堪認該警詢筆錄確係依證人甲○○自行陳述而記載，本院
    審酌該警詢筆錄作成之外部情況，並考量證人甲○○於警詢
    中亦坦承有施用海洛因、甲基安非他命，係不利於己之陳述
    ，其虛偽陳述之可能性自屬極低，況其於警詢時較不假修飾
    上開供詞對自己或他人所生之利害關係，且較無來自被告同
    庭在場之壓力，亦無串謀而故為迴護被告之機會，揆諸上揭
    說明，證人甲○○於警詢時證述伊欲向被告購買毒品，並以
    簡訊傳送與被告表示要購買甲基安非他命，並於郵局提款支
    付購毒價金前為警查獲乙節所為之陳述，可信程度較高，從
    而證人甲○○於警詢時之陳述，自具有較可信之特別情況，
    且其警詢之陳述，並為證明被告是否販賣甲基安非他命未遂
    之犯行所必要，故證人甲○○於警詢有關要跟被告購買甲基
    安非他命之陳述，本院認符合前開刑事訴訟法第159 條之2
    之情形，依法有證據能力，辯護人主張無證據能力云云，自
    不可採。證人甲○○於本院審理時雖否認其警詢中所述之真
    實性，並陳稱：當日被查獲前有與1 位黃姓員警聯絡，伊發
    簡訊是要陷害被告，說要買安非他命是為了要被告趕快把車
    子開過來，是因為警察還沒有到，為了要拖時間，才叫丙○○領錢，伊是怕被告交保後將車子開走才陷害他云云，惟查
    ，證人甲○○與被告間僅為朋友關係，被告係向甲○○租借
    汽車，2 人並無仇恨或財務糾紛等情，業據被告及證人甲○○、丙○○、莊阡鳳於警詢分別證述在卷（見偵查卷第19、
    38、43、48頁），證人甲○○於偵查中更證稱沒有冤枉被告
    （見偵查卷第58頁）。又依證人丙○○於審理中證稱：被告
    與甲○○有簽立汽車租賃契約將汽車出租予被告，約定如果
    甲○○與伊要使用車子，就由被告將車子開回來先借予伊2
    人使用，被告亦同意，查獲當天被告還沒到時，甲○○有說
    被告要把車開來還伊2 人用1 、2 天，他們還車以後要再開
    車送他們回去等語（見本院卷第90、91頁反面），而被告亦
    供承：甲○○於98年10月14日晚間6 、7 時打伊行動電話表
    示他要用車子，要伊將車子從臺北開到桃園給他使用，之前
    有簽約約定汽車讓伊使用2 個月... 甲○○有說要先載伊與
    莊阡鳳回臺北等語（見本院卷第7 頁反面），足認被告係應
    甲○○要求將汽車自臺北開至桃園供甲○○暫時使用，且甲○○於案發當時亦計畫將被告、莊阡鳳載回台北，殊難見被
    告、甲○○間就租賃汽車有何重大爭執，再觀諸案發當日被
    告與甲○○、丙○○、莊阡鳳4 人自凌晨2 時許碰面後至同
    日凌晨3 時55分遭警查獲，中間除丙○○有上樓拿取存摺外
    ，4 人皆相處平安無事，遭警逮捕後亦俱陳稱彼此無仇恨宿
    怨，況依證人甲○○傳送簡訊之內容尚另提及海洛因，若係
    要陷害被告，大可供出被告欲販賣第一級毒品海洛因之重罪
    ，卻又不為，顯見其於本院審理時改稱因與被告因租賃汽車
    一事心生不悅而陷害被告云云，要與客觀事實不符，洵為迴
    護被告之詞。又證人甲○○於本院審理時另證稱：伊於遭查
    獲前1 天有與1 位黃姓員警聯絡告知伊約凌晨2 點半左右會
    到普騰街那裡，員警回答伊說好了，他知道了，當日丙○○
    在郵局前領錢是為了拖時間，因為警察還沒有到云云（見本
    院卷第85頁正反面），惟本件係桃園縣政府警察局保安警察
    隊員警巡邏時發現可疑，經盤檢查獲之案件，並無保安隊員
    警接獲檢舉、線報之事，此有桃園縣政府警察局99年4 月9
    日桃警刑字第0990048026號函在卷可參（見本院卷第156 頁
    ），若依證人甲○○之證述，其係事先向黃姓員警通風報信
    ，員警自應提早於現場埋伏，豈有遲遲未到，尚需丙○○以
    至郵局提款來拖延時間之理，且證人甲○○於本件遭警查獲
    後，經採尿送驗呈鴉片類及安非他命類陽性反應，致為警移
    送施用第一級、第二級毒品之犯行，並經檢察官偵查起訴，
    此有臺灣桃園地方法院檢察署檢察官98年度毒偵字第5167號
    起訴書可參（見本院卷第153 頁），證人甲○○為陷害被告
    ，竟向員警通報而使自己亦受刑事追訴，殊難想像，況證人
    甲○○對於所稱黃姓員警之真實姓名、聯絡電話、服務單位
    均一無所知，其所稱之黃姓員警亦非現場查獲之員警，證人
    甲○○於警詢時又未表示本件伊係檢舉人，在在可見證人甲○○上開所稱：因被告自永福西街開走伊車，心生不快，才
    故意發簡訊陷害被告，有事前與黃姓員警聯絡，丙○○領錢
    是為了要拖時間云云，要與事實不符，不可採信。綜上，證
    人甲○○於本院審理時所稱：於警詢、偵查證述當天有要向
    被告購買甲基安非他命是為了陷害被告云云，顯係嗣後為迴
    護被告所編造之詞，自不足採，合先敘明。
二、按被告以外之人於偵查中向檢察官所為之陳述，除顯有不可
    信之情況者外，得為證據，刑事訴訟法第159 條之1 第2 項
    定有明文。證人甲○○於檢察官偵查中經具結後所為之陳述
    ，查無顯不可信之情況，被告及辯護人於本院準備程序時已
    表明不爭執其證據能力（見本院卷第47頁反面），被告及辯
    護人亦未指出並證明上開證人之證言有何顯不可信之情況，
    依刑事訴訟法第159 條之1 第2 項規定，證人甲○○於檢察
    官訊問時經具結後所為之證述，自得為證據。
乙、實體部分：
一、訊據被告乙○○固坦承於98年10月15日凌晨2 時許有至甲○○、丙○○位於桃園縣八德市位於○○路與大智街附近（按
    即永福西街，見證人甲○○證述，見本院卷第84頁）之住處
    ，之後由甲○○駕車搭載伊、丙○○、莊阡鳳至丙○○住處
    ，丙○○進去拿行照，嗣丙○○說要領錢，由甲○○駕車載
    伊3 人一同至提款機領錢，遇見員警盤查，伊因身上有帶毒
    品，看見員警就趁機逃跑，並為警扣得如附表一、二、三所
    示之物，扣案之毒品、夾鏈袋、電子磅秤、分裝吸管等皆為
    伊所有，伊手機內簡訊是甲○○或丙○○傳給伊之事實不諱
    ，惟矢口否認有何販賣毒品未遂之情事，辯稱：伊沒有讀上
    開簡訊，伊沒有要賣甲基安非他命給甲○○，丙○○說她兒
    子發燒要領錢去藥房買退燒藥，至扣案之毒品是伊自己要施
    用的云云，辯護人則主張：甲○○可能因怕自己被懷疑販賣
    毒品而先行指控被告販賣毒品，且甲○○於警詢、偵查中證
    稱被告販賣甲基安非他命2 次，其中98年10月初該次經檢察
    官為不起訴處分，甲○○尚有冒名應訊之前科紀錄，其證詞
    憑信性低，若被告有販賣毒品，不可能拖延許久不交付毒品
    ，徒增遭查獲之風險，且證人丙○○、莊阡鳳並未證稱有聽
    聞被告欲販賣甲基安非他命與甲○○云云。經查：
（一）證人甲○○於警詢中證稱：伊向被告購買過2 次毒品，第
      2 次是在98年10月15日凌晨0 時許，伊用0000000000號之
      行動電話發送上開簡訊到被告持用0000000000號之行動電
      話，簡訊中所稱「男生」代表安非他命，「女生」代表海
      洛因，約定凌晨2 時見面，伊、丙○○與被告、莊阡鳳見
      面後，因伊身上沒有太多現金，所以開車到中壢市○○路
      上郵局要領錢時就被查獲等語；其於檢察官偵查中亦稱：
      當時到郵局前是伊開車，伊女友丙○○要去領錢，領錢的
      目的是要向被告購買甲基安非他命，當時是用手機簡訊聯
      絡好，見了面有講要買1 千元，就是伊要付1 千元與被告
      ，被告要將安非他命交給伊，警方查獲當時，還沒有交付
      金錢與毒品，伊簡訊中提到海洛因是少打1 個字，應該是
      「我也有『要』處理女生」，意思是要問被告有沒有海洛
      因，伊知道的安非他命的藥頭只有被告等語（見偵查卷第
      35、36、57頁），證人丙○○於本院審理時證稱：當天伊
      與甲○○一起在永福西街，目的就是等被告，伊不想讓被
      告知道伊普騰街的家，因為家裡還有爸媽和小孩，甲○○
      打電話給被告，約在八德市伊朋友的空屋（即上開永福西
      街）見面，甲○○自己的手機沒有餘額，向伊借手機傳簡
      訊，查獲前甲○○跟伊說要伊領錢給他，因為之前用提款
      卡提領太多次，所以要先補刷存摺，伊在永福西街時伊有
      說要回普騰街家拿存摺，回家拿存摺時，被告、甲○○、
      莊阡鳳3 人待在車上，伊去補刷存摺時，有帶存摺及卡片
      ，伊是用伊妹妹張慈盈的存摺，伊看到警車，存摺還沒有
      刷完也還沒領到錢就趕緊回到車上，本來為警查獲前是預
      計要載被告與莊阡鳳回家等情（見本院卷第87頁反面、88
      頁正反面、89頁正反面、90、91頁），被告亦不否認當日
      有搭載莊阡鳳從臺北出發，與甲○○約在桃園縣八德市○○路○ 段與大智路街口見面，甲○○與丙○○一起來，之
      後甲○○有說要先載伊與莊阡鳳回臺北等情（見本院卷第
      7 頁反面），觀諸證人甲○○就雙方如何聯繫購買毒品之
      種類、見面達成購買1 千元毒品之合意、遭查獲當時係為
      提領購毒價金等重要情節，證人丙○○就甲○○向伊借手
      機傳簡訊與被告，並約在永福西街某空屋處見面，因為甲○○要伊去領錢，伊提款卡提領次數超過須先補摺，故先
      回普騰街住處拿存摺，一行人再到郵局前，嗣經警查獲之
      過程，其等陳述具體明確且相合，再參諸自被告持用之門
      號0000000000號之行動電話及丙○○所有之門號00000000
      00號之行動電話內之3 則簡訊翻拍照片，其內容分別為：
      「你還有多久會到」、「你還有多久會到我朋友要處理男
      生問多久會好」、「你去土城要處理女生，然後在拿去給
      別人還是？我也有處理女生」（見偵查卷第23 、24 、29
      、30頁），與證人甲○○、丙○○前揭證述內容相符，復
      有丙○○所持用之門號0000000000號之行動電話、被告持
      用之門號0000000000號之行動電話之通聯記錄、基地台位
      址足佐（見偵查卷第115 、116 、121 、122 頁），而丙○○胞妹張慈盈八德郵局局號0000000 ，帳號0000000 號
      之帳戶，於98年10月15日凌晨，該帳戶確實尚有2,307 元
      可供提領，此有中華郵政股份有限公司99年4 月23日儲字
      第0990046372號函覆之歷史交易清單可證（見本院卷第12
      9 頁），堪認證人甲○○、丙○○前揭證述真實可採。
（二）又本件遭查獲時，被告確實以附表一編號6 黑色腰包裝帶
      附表二所示之甲基安非他命1 包、附表一編號3 、4 、5
      所示之夾鏈袋、電子磅秤、分裝吸管等物，且被告亦供認
      上開扣案物品為其所有，又扣案之甲基安非他命經行政院
      衛生署食品藥物管理局鑑定結果，驗前含夾鏈袋總重1.04
      37公克，取樣0.0008公克鑑析用罄，驗餘含夾鏈袋總重1.
      0429公克，檢出甲基安非他命成分，有該局99.02.09 FDA
      研字第0990006312號檢驗報告書1 紙在卷可稽（見本院卷
      第44頁），復有扣案甲基安非他命、夾鏈袋、電子磅秤、
      分裝吸管之照片在卷可佐，觀諸被告所攜夾鏈袋有2 種不
      同大小容量，若係分裝供己施用，實無須刻意準備不同規
      格容量之分裝袋。又被告辯稱伊下班後向綽號小胖之人購
      買毒品，因怕被騙所以帶電子磅秤，伊於晚上11、12點向
      小胖拿到毒品後，直接去土城接莊阡鳳云云（見本院卷第
      8 頁正反面），惟倘被告向小胖購毒後當場秤重，其對於
      扣案毒品重量應瞭若指掌，然其陳稱之重量卻與扣案毒品
      之重量不符（見本院卷第8 頁反面），倘被告僅係單純將
      車輛交回予甲○○使用，又何需攜帶毒品、夾鏈袋、電子
      磅秤、分裝吸管等物，增加遭警查獲之風險，足認扣案甲
      基安非他命、夾鏈袋、電子磅秤、分裝吸管等物，係被告
      俟與甲○○見面約定購買毒品數量、價格後，始當場以分
      裝吸管盛裝、電子磅秤秤重、以大小適當之夾鏈袋分裝後
      再行交付甚明。被告辯稱未讀取手機內簡訊，卻攜帶甲○○簡訊中所提及之毒品，其前開所辯，自難採信。按刑事
      法上之販賣行為，祇須以營利為目的，將標的物販入或賣
      出，有一於此，其犯罪行為即為完成。而所謂賣出，自應
      以標的物已否交付為斷（最高法院94年度台上字第7096號
      判決意旨參照），再按犯罪之著手，係指行為人為實現犯
      意而開始實行犯罪構成要件之行為而言，販賣毒品罪之販
      賣者與購毒者就買賣毒品之重要內容有所表示時，縱使販
      賣者未實際交付毒品，仍可認為已經著手販賣毒品之實施
      ，亦即販賣毒品之犯行，以販賣者與應買者雙方就買賣毒
      品之重要內容有所意思表示而達成契約之合致時，即已著
      手於販賣毒品之構成要件行為（最高法院97年度台上字第
      3600號判決參照）。如前所述，證人甲○○與被告見面後
      就購買甲基安非他命之數量及價金達成意思合致，被告自
      己著手於販賣甲基安非他命之構成要件行為，雖尚未將甲
      基安非他命交付證人甲○○，本次交易自仍屬未遂。
（三）雖被告辯稱：伊沒有要賣甲基安非他命給甲○○，丙○○
      說她兒子發燒，要領錢去藥房買退燒藥云云，惟證人丙○○於本院審理中證稱係甲○○要伊領錢給他，即與被告所
      辯不合。又扣案毒品、夾鏈袋、電子磅秤、分裝吸管等物
      ，係自被告隨身背包中起出，且被告自警詢至本案審理時
      均一致坦承為其所有，被告與甲○○間尚無就扣案毒品為
      何人所有相互推諉之情形，尚難認甲○○係為卸除自己販
      賣毒品嫌疑，而故為虛偽指控被告販賣毒品，又證人丙○○、莊阡鳳雖未證稱有聽聞被告欲販賣甲基安非他命與甲○○，惟莊阡鳳既與被告同行，其與被告關係密切，致未
      吐實，抑或確未聽聞，至證人丙○○在場或唯恐己身涉案
      ，或確實未聽聞被告與甲○○間購買毒品之約定，均不悖
      於情理，自難以其等未證述曾聽聞甲○○與被告有合意購
      買毒品乙節，為有利被告之認定。
（四）至證人甲○○於本院審理時所稱：查獲當日伊沒有跟被告
      購買甲基安非他命，伊是故意傳簡訊陷害被告，伊有事先
      通知黃姓員警云云，惟證人甲○○上開證述內容顯係翻異
      其於警詢及檢察官偵查中之陳述，而證人甲○○與被告2
      人間並無仇怨，且查獲當日被告係應甲○○暫借汽車使用
      1 、2 天之要求，乃自臺北開車至桃園，甚或當時甲○○
      計畫將被告、莊阡鳳送回臺北，種種跡象顯示，查獲當時
      證人甲○○並未與被告交惡，且證人甲○○於本院審理時
      陳稱已事先通報黃姓員警欲陷害被告等節，均與真實不符
      ，顯為迴護被告所編造之詞，已詳如前述，自不足採為有
      利被告之認定。
（五）本件查無積極證據足證被告係以營利為目的而販入甲基安
      非他命，雖難認其係以營利為目的而購入，惟其購入之上
      開甲基安非他命，有意分裝再販賣他人，並已與甲○○就
      販賣毒品之標的、價格已有意思表示且意思合致，因販賣
      毒品係政府嚴加查緝之違法行為，非可公然為之，不論是
      瓶裝或塑膠袋包裝，均可任意分裝並攙雜其他成分稀釋純
      度而虛增重量，或提高售價賺取價差，且每次買賣之價量
      ，亦可因雙方關係之深淺、當時之資力、需求量、來源是
      否充裕、對行情之認知及查緝嚴厲之情形等因素，機動的
      調整，而賺取利潤，本件雖乏確據證明被告購入甲基安非
      他命之實際價格及數量，致無從比較被告本件販賣甲基安
      非他命之價差為何，然衡諸甲基安非他命物稀價昂，取得
      不易，販賣毒品為重罪，檢警機關查緝甚嚴，被告苟無利
      得，豈有甘冒重典而大老遠自臺北親赴桃園販賣上揭毒品
      之理，足認被告於上揭時、地，係出於牟利之意圖，而販
      賣甲基安非他命予證人甲○○至明。
（六）綜上所述，被告上開所辯，不足採信。被告前揭販賣甲基
      安非他命之事證明確，犯行洵堪認定。
二、論罪科刑：
（一）按甲基安非他命係毒品危害防制條例第2 條第2 項第2 款
      所規定之第二級毒品，核被告所為，係犯毒品危害防制條
      例第4 條第6 項、第2 項之販賣第二級毒品未遂罪，又被
      告已著手販賣甲基安非他命行為之實行，惟尚未交付甲基
      安非他命，為未遂犯，爰依刑法第25條第2 項之規定，按
      既遂犯之刑度減輕其刑。被告販賣甲基安非他命前，持有
      該毒品之低度行為，應為販賣之高度行為所吸收，不另論
      罪。爰審酌被告明知甲基安非他命業經公告列為第二級毒
      品，對人體有莫大之戕害，仍予販賣，不啻誘使購毒者犯
      罪，因此衍生犯罪，危害社會治安及國民身體健康，惟念
      被告與利用幫派組織結構大量販賣毒品者相較，對社會之
      危害稍低，且被告亦有施用毒品之惡習，被告販賣賺取其
      中些微差價，對社會造成之危害尚無從與販賣毒品之大盤
      、中盤相提並論，並兼衡被告否認犯行，飾詞圖卸等一切
      情狀，量處如主文所示之刑，以示儆懲。
（二）沒收：
      扣案如附表二所示之甲基安非他命，應依毒品危害防制條
      例第18條第1 項前段宣告沒收銷燬（至鑑驗用罄之甲基安
      非他命，既已滅失，自無庸再予以宣告沒收銷燬）。扣案
      之如附表一編號1 所示之門號0000000000號之行動電話1
      支（含SIM 卡1 張）、附表一編號3 所示之夾鏈袋103 個
      、附表一編號4 所示之電子磅秤1 台、附表一編號5 所示
      之分裝吸管1 支、附表一編號6 所示之黑色腰包1 個，均
      係被告所有，業據被告供承在卷（見本院卷第142 頁），
      均係供本件販賣第二級毒品所用之物，又扣案如附表一編
      號2 所示之包裝前開甲基安非他命之塑膠袋1 個，係被告
      所有，用以包裹第二級毒品，防其裸露、逸出、潮濕，便
      於攜帶販賣之用，均應依毒品危害防制條例第19條第1 項
      前段規定宣告沒收。扣案如附表三編號1 所示門號000000
      0000號行動電話1 支係丙○○所有，附表三編號2 、3 所
      示之物，無證據證明與本案有關，爰均不宣告沒收。
據上論斷，應依刑事訴訟法第299 條第1 項前段，毒品危害防制
條例第4 條第2 項、第6 項、第18條第1 項前段、第19條第1 項
前段，刑法第11條、第25條第2 項，判決如主文。
本案經檢察官施昱廷到庭執行職務。
中    華    民    國    99    年    5    月     21    日
                  刑事第一庭  審判長法  官  曾家貽
                                    法  官  俞力華
                                    法  官  張瓊華
以上正本證明與原本無異。
如不服本判決應於收受判決後10日內向本院提出上訴書狀，並應
敘述具體理由。其未敘述上訴理由者，應於上訴期間屆滿後20日
內向本院補提理由書( 均須按他造當事人之人數附繕本) 「切勿
逕送上級法院」。
                                    書記官  李宜娟
中    華    民    國    99    年    5     月    27    日
附表一：
┌──┬──────────┬───┬──────────┐
│編號│    物品名稱        │數量  │       備註         │
├──┼──────────┼───┼──────────┤
│ 1  │門號0000000000號行動│1支   │被告所有供販賣第二級│
│    │電話（含SIM 卡1 張）│      │毒品所用之物        │
├──┼──────────┼───┼──────────┤
│ 2  │包裝附表二所示毒品之│1 個  │被告所有供販賣第二級│
│    │夾鏈袋              │      │毒品所用之物        │
├──┼──────────┼───┼──────────┤
│ 3  │2種夾鏈袋：         │共103 │被告所有供販賣第二級│
│    │0.04mmx40mmx32mm尺寸│個    │毒品所用之物        │
│    │之夾鍊袋60個        │      │                    │
│    │O.04mmx40mmx26mm尺寸│      │                    │
│    │之夾鍊袋43個        │      │                    │
├──┼──────────┼───┼──────────┤
│ 4  │電子磅秤            │1 台  │被告所有供販賣第二級│
│    │                    │      │毒品所用之物        │
├──┼──────────┼───┼──────────┤
│ 5  │分裝吸管            │1支   │被告所有供販賣第二級│
│    │                    │      │毒品所用之物        │
├──┼──────────┼───┼──────────┤
│ 6  │黑色腰包            │1個   │被告所有供販賣第二級│
│    │                    │      │毒品所用之物        │
└──┴──────────┴───┴──────────┘
附表二：
┌──┬────────┬────────┬───────┐
│編號│  毒品種類      │   重 量        │    備  註    │
├──┼────────┼────────┼───────┤
│ 1  │甲基安非他命1 包│驗前含夾鏈袋總重│鑑驗用罄部分，│
│    │                │1.0437公克，取樣│既已滅失，自無│
│    │                │0.0008公克鑑析用│庸再予以宣告沒│
│    │                │罄，驗餘含夾鏈袋│收            │
│    │                │總重1.0429公克  │              │
└──┴────────┴────────┴───────┘
附表三：
┌──┬────────────┬──────────┐
│編號│  物   品   名    稱    │   備          註   │
├──┼────────────┼──────────┤
│ 1  │門號0000000000號行動電話│丙○○所有，非被告所│
│    │（含SIM卡1 張）         │有                  │
├──┼────────────┼──────────┤
│ 2  │海洛因1 包（含袋毛重0.43│與本案無關          │
│    │公克，因鑑驗使用0.01公克│                    │
│    │）                      │                    │
├──┼────────────┼──────────┤
│ 3  │現金14,000元            │與本案無關          │
└──┴────────────┴──────────┘
附錄本案論罪科刑法條：
毒品危害防制條例第4條第2項、第6項
製造、運輸、販賣第二級毒品者，處無期徒刑或 7 年以上有期
徒刑，得併科新臺幣 1 千萬元以下罰金。
前五項之未遂犯罰之。

司法院資訊處製作；財團法人民間司法改革基金會備份。
